臺灣彰化地方法院刑事判決　　　　　　　 96年度易字第626號
公　訴　人　臺灣彰化地方法院檢察署檢察官
被　　　告　甲○○
上列被告因竊盜案件，經檢察官提起公訴（96年度偵字第3706號）
，本院判決如下：
    主  文
甲○○犯如附表「所犯罪名」欄所示之罪，均累犯，各處如附表
「應處刑罰」欄所示之刑。應執行有期徒刑壹年壹拾月。
    犯罪事實
一、甲○○曾於民國93年間，因竊盜案件，經本院以93年度員簡
    字第154 號刑事簡易判決判處有期徒刑4 月確定，並於93年
    7 月21日易科罰金執行完畢。詎其竟不知悔改，復各基於意
    圖為自己不法所有之犯意，分別於下列所示時、地為加重竊
    盜之犯行：
  (一)於96年3 月6 日晚上約7 、8 時許，騎乘車牌號碼PYZ —85
    5 號重型機車至彰化縣員林鎮田中巷36之49號之健強高科技
    股份有限公司（下稱健強公司）前，適見上揭公司廠區無人
    之際，踰越該公司鐵門之方式，侵入該公司廠區附連圍繞土
    地後，徒手竊取健強公司所有之白鐵水溝蓋6 片（各重約20
    公斤，各價值約新臺幣（下同）2,500 元；起訴書誤載為不
    銹鋼鐵板2 片）得手後，先將白鐵水溝蓋利用前揭鐵門門縫
    處，朝廠區外丟出後，再搬運至上開機車上離去，並載運至
    位於彰化縣大村鄉○○○路新元盛資源回收場，將上揭贓物
    售予不知情之新元盛資源回收場人員，得款花用殆盡。
  (二)於96年3 月26日晚上7 時許，騎乘前開機車至上址健強公司
    前，適見該公司廠區無人之際，踰越該公司鐵門之方式，侵
    入該公司廠區附連圍繞土地後，徒手竊取健強公司所有之白
    鐵水溝蓋1 片（重約20公斤，價值約2,500 元）得手後，先
    將白鐵水溝蓋利用前揭鐵門門縫處，朝廠區外丟出後，再搬
    運至上開機車上離去，並載運至位於彰化縣大村鄉○○路協
    盛資源回收場，將上揭贓物售予不知情之資源回收場人員，
    得款3,000 元花用殆盡。
  (三)於96年3 月28日下午3 時許，騎乘前開機車至上址健強公司
    前，適見該公司廠區無人之際，踰越該公司鐵門之方式，侵
    入該公司廠區附連圍繞土地後，徒手竊取健強公司所有之白
    鐵水溝蓋2 片（各重約20公斤，各價值約2,500 元）得手後
    ，先將白鐵水溝蓋利用前揭鐵門門縫處，朝廠區外丟出後，
    再搬運至上開機車上離去，並載運至前揭協盛資源回收場，
    將上揭贓物售予不知情之資源回收場人員，得款6,000 元花
    用殆盡。
  (四)於96年3 月28日下午5 時許，騎乘前開機車至上址健強公司
    前，適見該公司廠區無人之際，踰越該公司鐵門之方式，侵
    入該公司廠區附連圍繞土地後，徒手竊取健強公司所有之白
    鐵水溝蓋1 片（重約20公斤，價值2,500 元）得手後，先將
    白鐵水溝蓋利用前揭鐵門門縫處，朝廠區外丟出後，再搬運
    至上開機車上離去，途經彰化縣員林鎮○○路員林游泳池前
    ，為警臨檢查獲。
  (五)於96年3 月29日上午10時許，騎乘前開機車至上址健強公司
    前，適見該公司廠區無人之際，踰越該公司鐵門之方式，侵
    入該公司廠區附連圍繞土地後，徒手竊取健強公司所有之白
    鐵水溝蓋3 片（各重約20公斤，各價值2,500 元）得手後，
    先將白鐵水溝蓋利用前揭鐵門門縫處，朝廠區外丟出後，再
    搬運至上開機車上離去，並載運至位於上址新元盛資源回收
    場，將上揭贓物售予不知情之新元盛資源回收場人員，得款
    約4,000 、5,000 元花用殆盡。嗣經警方於96年3 月29日下
    午3 時52分，至上揭資源回收場追查贓物，始循線查知上情
    。
二、案經彰化縣警察局員林分局報請臺灣彰化地方法院檢察署檢
    察官偵查起訴。
    理  由
一、程序部分：按被告以外之人於審判外之陳述，雖不符前4 條
    之規定，而經當事人於審判程序同意作為證據，法院審酌該
    言詞陳述或書面陳述作成時之情況，認為適當者，亦得為證
    據。當事人、代理人或辯護人於法院調查證據時，知有第15
    9 條第1 項不得為證據之情形，而未於言詞辯論終結前聲明
    異議者，視為有前項之同意，刑事訴訟法第159 條之5 定有
    明文。立法意旨在於傳聞證據未經當事人之反對詰問予以核
    實，原則上先予排除，惟若當事人已放棄詰問或未聲明異議
    ，基於證據資料愈豐富，愈有助於真實發現之理念，且強化
    言詞辯論主義，法院自可承認該傳聞證據例外擁有證據能力
    。經查，證人春亮於警詢中之陳述（參見偵查卷宗第6頁
    至第7 頁），雖係被告以外之人於審判外之陳述，性質上屬
    傳聞證據，惟經檢察官及被告均同意作為證據，又本院審酌
    該言詞陳述作成時之情況，並查無其他不法之情狀，足認為
    得為本案之證據，依刑事訴訟法第159 條之5 之規定，有證
    據能力。
二、訊據被告對其於上揭時、地，分別為加重竊盜之事實，於本
    院審理時均坦承不諱（參見本院96年5 月30日審判筆錄），
    核與證人即健強公司經理春亮分別於警詢證述及本院審理
    中具結證述失竊情節大致相符（參見偵查卷宗第6 頁至第7
    頁；本院同上審判筆錄），且有舊貨、資源回收業者收受物
    品登記簿影本影本2 紙、贓物認領保管單1 張、現場照片及
    監視器翻拍照片共計17張（參見偵查卷宗第9 頁至第17頁）
    附卷可佐，核屬相符，足認被告上開自白，確與事實相符，
    本案事證明確，被告犯行堪以認定。
三、按刑法上竊盜罪既遂未遂區分之標準，係採權力支配說，即
    行為人將竊盜之客體，移入一己實力支配之下者為既遂，若
    著手於竊盜，而尚未脫離他人之持有，或未移入一己實力支
    配之下者，則為未遂（最高法院84年度臺上字第2256號判決
    要旨參照）。被告就犯罪事實欄一所示部分，均已將竊盜之
    客體移入一己實力支配之下，應屬竊盜既遂。
四、核被告就犯罪事實欄一部分所為竊盜行為，均係犯刑法第32
    1 條第1 項第2 款之加重竊盜既遂罪。被告所犯上開5 罪，
    罪名各別，行為互異，應分論併罰。又被告曾於93年間，因
    竊盜案件，經本院以93年度員簡字第154 號刑事簡易判決判
    處有期徒刑4 月確定，並於93年7 月21日易科罰金執行完畢
    等情，此有臺灣高等法院被告前案紀錄表、臺灣彰化地方法
    院檢察署刑案資料查註紀錄表各1 份存卷可考，其於5 年內
    故意各再犯本案有期徒刑以上之5 罪，均為累犯，各應依刑
    法第47條第1 項之規定加重其刑。爰審酌被告正值青年，貪
    慾圖利，不思以合法正當途徑賺取所得，竟竊盜他人財物變
    賣供己花用，及所竊取之上揭財物價值，理應從重量刑，然
    本院參酌被告犯後坦承犯行且態度良好、所竊部分物品業經
    被害人取回，對被害人所生損害等其他一切情狀，各量處如
    主文所示之刑，並定其應執行之刑。
據上論斷，應依刑事訴訟法第299 條第1 項前段，刑法第321 條
第1 項第2 款、第47條第1 項、第51條第5 款，判決如主文。
本案經檢察官吳芙如到庭執行職務。
中　　華　　民　　國　　96　　年　　6 　　月　　6 　　日
                  刑事第八庭          法　官   唐中興
以上正本證明與原本無異。
如不服本判決，應於判決送達後10日內向本院提出上訴狀 (須附
繕本 )。
告訴人或被害人對於判決如有不服具備理由請求檢察官上訴者，
其上訴期間之計算係以檢察官收受判決正本之日期為準。
中　　華　　民　　國　　96　　年　　6　　月　　 11　　日
                                     書記官    施惠卿
附錄本案判決論罪科刑法條全文：
刑法第321條：
犯竊盜罪而有左列情形之一者，處6月以上5年以下有期徒刑：
一、於夜間侵入住宅或有人居住之建築物、船艦或隱匿其內而犯
    之者。
二、毀越門扇、牆垣或其他安全設備而犯之者。
三、攜帶兇器而犯之者。
四、結夥3人以上而犯之者。
五、乘火災、水災或其他災害之際而犯之者。
六、在車站或埠頭而犯之者。
前項之未遂犯罰之。
附表：
┌─┬──────────┬───────────┬─────┬────┐
│編│                    │                      │          │本院判決│
│號│     犯罪事實       │ 罪名                 │ 所犯法條 │各量處刑│
│  │                    │                      │          │度      │
├─┼──────────┼───────────┼─────┼────┤
│1 │犯罪事實欄一(一)至(五)  │  踰越門扇竊盜（共計5 │刑法第321 │有期徒刑│
│  │                    │  罪）                │條第1 項第│柒月。  │
│  │                    │                      │2 款之加重│        │
│  │                    │                      │竊盜罪。  │        │
│  │                    │                      │          │        │
└─┴──────────┴───────────┴─────┴────┘
